臺灣基隆地方法院刑事判決　　　　　　　　　　　　　九十三年度訴字第二五七號
　　公　訴　人　臺灣基隆地方法院檢察署檢察官
　　被　　　告　甲○○　男　二.
右列被告因毒品危害防制條例案件，經檢察官提起公訴（九十三年度毒偵字第五五０
號），及移送併辦（九十三年度毒偵字第八八四號、第六九二號），嗣經本院合議改
採簡式審判程序審理，本院判決如左：
    主    文
甲○○連續施用第一級毒品，累犯，處有期徒刑壹年，扣案之含無法獨立析離之海洛
因成份之殘渣袋壹只沒收銷燬之，針筒壹支沒收；又連續施用第二級毒品，累犯，處
有期徒刑拾月；應執行有期徒刑壹年玖月，扣案之含無法獨立析離之海洛因成份之殘
渣袋壹只沒收銷燬之，針筒壹支沒收。
    事    實
一、甲○○有多次施用毒品前科，其自毒品危害防制條例於民國八十七年五月廿二日
    公布施行後，因於八十七年七月間施用第二級毒品案件，經本院於八十七年七月
    十日以八十七年度毒聲字第一０六號裁定送勒戒處所觀察、勒戒，經認無繼續施
    用傾向，而由臺灣基隆地方法院檢察署檢察官於八十七年八月七日，以八十七年
    度偵字第二九０七號處分不起訴確定在案。又於八十七年十月間因施用第一級毒
    品，經本院於八十七年十月七日以八十七年度毒聲字第四五六號裁定送勒戒處所
    觀察、勒戒，經認有繼續施用毒品傾向，而經本院於八十七年十月廿九日以八十
    七年度毒聲字第五四八號裁定令入戒治處所戒治；其因該次施用毒品罪，亦經臺
    灣基隆地方法院檢察署檢察官以八十八年度毒偵字第七九０號聲請簡易判決處刑
    ，經本院改以通常程序審理，於八十九年一月廿七日以八十八年度易更（一）字
    第一號判處有期徒刑八月，嗣經台灣高等法院維持確定，其於八十七年十月廿九
    日開始執行強制戒治，至八十八年七月十九日因本院八十八年度毒聲字第一三二
    ０號裁定停止戒治所餘戒治期間付保護管束而停止戒治在案，詎於保護管束期間
    之八十八年十月間又施用第二級毒品，除經本院於八十八年十月十一日以八十八
    年度毒聲字第二０六八號裁定撤銷停止戒治外，亦經本院於八十九年四月廿日以
    八十九年度易字第一九一號判處有期徒刑六月確定，嗣該有期徒刑與前開有期徒
    刑八月合併定應執行刑為有期徒刑一年，其於八十九年一月九日重入戒治處所戒
    治，至八十九年四月十八日戒治期滿出所；其因拒不到案執行前開有期徒刑一年
    而遭通緝之期間之八十九年八、九月間又因施用第一級、第二級毒品，經臺灣基
    隆地方法院檢察署檢察官以八十九年度毒偵字第二一六一號提起公訴，經本院於
    八十九年十二月十九日以八十九年度訴字第六九七號分別判處有期徒刑十月、七
    月，應執行有期徒刑一年四月確定，其亦因第三犯施用毒品，經本院於八十九年
    十一月三日以八十九年度毒聲字第一九二一號裁定令入戒治處所戒治，其前開有
    期徒刑一年、一年四月先後接續執行，其間並先執行強制戒治，嗣因本院九十年
    度毒聲字第一０八九號裁定停止戒治所餘戒治期間付保護管束而再接回前開有期
    徒刑執行，至九十二年七月十八日縮刑期滿（其之停止戒治所餘戒治期間付保護
    管束期間已先於九十年十一月十五日期滿），於翌日出監。猶不知悔改，復基於
    施用第一級毒品海洛因、第二級毒品安非他命之概括犯意，於九十三年一月十四
    日傍晚、九十三年四月十五日早上，在基隆市○○○路之加油站、基隆市○○區
    ○○路二十七巷一之三號之住處，以針筒注射方式施用海洛因，共計二次；又自
    九十三年一月十一晚間起至九十三年四月十八日晚間止，在基隆市○○○路加油
    站廁所內、同市○○路電動遊藝場廁所內、同市○○路四九巷十八號六二二號房
    內，以吸食器加熱燒烤方式施用安非他命，平均一個月施用一次。嗣：(1)、於九
    十三年一月十四日晚間八時五十分許，在基隆市○○路、華三街口為警查獲其為
    列管之行蹤不明毒品人口，乃強制其到場採尿檢驗，經驗得其尿液呈安非他命類
    、鴉片類陽性反應。(2)、於九十三年四月十六日晚間十時廿分許，在基隆市○○
    ○路一一三巷五七弄四二號為警查獲（同時尚查獲毛世偉及其所有之針筒一支、
    吸食器一組）。(3)、於九十三年四月十九日凌晨二時卅分許，在基隆市○○路四
    九巷十八號六二六號房內為警查獲（同時尚查獲毛世偉、陳志泉），並扣得甲○
    ○所有預備以之施用海洛因之針筒一支、含無法獨立析離之海洛因成份之殘渣袋
    一只。
二、案經基隆市警察局第一分局報請臺灣基隆地方法院檢察署檢察官偵查起訴及移送
    併辦。
    理    由
一、訊據被告甲○○對於右開事實坦承不諱，被告第一次為警查獲所採尿液呈鴉片類
    、安非他命類陽性反應，此有台灣檢驗科技股份有限公司濫用藥物尿液檢驗報告
    一紙附卷可稽，第二次為警查獲所採尿液則同時呈嗎啡、甲基安非他命陽性反應
    ，此有基隆市衛生局檢驗成績書一紙在卷可憑，第三次為警查獲所採尿液呈甲基
    安非他命陽性反應，此有基隆市衛生局檢驗成績書一紙附卷足參，此外，復有臺
    灣高等法院被告全國前案紀錄表一紙、事實欄所述各起訴書、判決書存卷足考，
    且有扣案如事實欄所述之物品可資佐證，本件事證明確，被告係於修正前毒品危
    害防制條例公布施行後，三犯以上（第四犯）施用毒品罪者，足堪認定。
二、核被告所為，係犯（修正後）毒品危害防制條例第十條第一項、第二項施用第一
    級、第二級毒品罪。其施用前之持有海洛因、安非他命之低度行為應為施用之高
    度行為所吸收，不另論罪。被告前後多次施用第一級、第二級毒品之犯行，各時
    間緊接，所犯各係構成要件相同之罪名，各顯基於概括犯意為之，各為連續犯，
    各以一罪論，並各應依刑法第五十六條之規定，加重其刑；公訴人雖僅起訴被告
    於九十三年一月十四日廿一時卅分許採尿前回溯一日及四日內之施用海洛因、安
    非他命之犯行，然被告其餘施用海洛因、安非他命犯行，既與已起訴部分具有連
    續犯裁判上一罪之關係，自在本院得一併究審之範圍內。被告所犯前開二罪，犯
    意各別、行為互殊、罪名有異，應分論併罰之。被告曾犯如事實欄一所述前科，
    甫於九十二年七月十八日縮刑期滿，此有臺灣高等法院被告全國前案紀錄表一紙
    在卷可稽，其於五年內再犯本件有期徒刑以上之罪，為累犯，應依刑法第四十七
    條之規定，遞加重其刑。爰審酌被告已因施用毒品經二次觀察勒戒、二次強制戒
    治之處分完畢猶犯同罪行、其對毒品顯已具相當之依賴性、其施用毒品之頻率及
    次數、犯罪手段、犯後尚知自白等一切情狀，量處如主文所示之刑，並依刑法第
    五十一條第五款之規定，定其應執行之刑。扣案之含無法獨立析離之海洛因成份
    之殘渣袋一只，為查獲之毒品，應依毒品危害防制條例第十八條第一項前段之規
    定，宣告沒收銷燬之，至針筒一支，係被告所有供其預備施用海洛因之物，業據
    其陳供明確，應依刑法第三十八條第一項第二款之規定，宣告沒收。
據上論斷，應依刑事訴訟法第二百七十三條之一第一項、第二百九十九條第一項前段
，（修正後）毒品危害防制條例第十條第一項、第二項、第十八條第一項前段、第二
十三條第二項，刑法第十一條前段、第五十六條、第四十七條、第五十一條第五款、
第三十八條第一項第二款，判決如主文。
本案經檢察官林秋田到庭執行職務
中　　　華　　　民　　　國　　九十三　　年　　　八　　　月　　 十一 　　日
                                臺灣基隆地方法院刑事第三庭
                                        法      官  曾雨明
右正本證明與原本無異。
對於本件判決如有不服，應於收受送達後十日內，向本院提出上訴書狀，上訴於臺灣
高等法院，並按他造當事人之人數附具繕本。
                                        書　記　官  王靜敏
中　　　華　　　民　　　國　　九十三　　年　　　八　　　月　　 十一 　　日
附論罪法條：
（修正後）毒品危害防制條例第十條第一項、第二項：
施用第一級毒品者，處六月以上五年以下有期徒刑。
施用第二級毒品者，處三年以下有期徒刑。
